# 请教陈版，可供出售权益工具减值问题

提问人：cjzhangyong 时间：2017-09-17 19:40:41
_1.权益工具发生减值，原来计入其他综合收益要转入损益，发生减值，就是本次公允价格与初始成本差额为减值，所以原来公允变动转入损益，资产减值损失科目2.权益工具后续价格回升，不能通过损益转回，是为了避免利润波动 上述理解是否正确

回答人：chenyiwei
1 、也可以这样理解； 2 、不得通过损益转回可供出售权益工具投资的减值损失，除了避免利润波动的考虑，还是因为可供出售金融资产本身的公允价值变动是通过其他综合收益核算的。